<!DOCTYPE html PUBLIC "-//W3C//DTD XHTML 1.0 Transitional//EN" "http://www.w3.org/TR/xhtml1/DTD/xhtml1-transitional.dtd">
<html xmlns="http://www.w3.org/1999/xhtml">
<head>
	<meta http-equiv="Content-Type" content="text/html; charset=iso-8859-1" />
	<title>Ymmärrä suomea</title>
	<style type="text/css" media="all">@import "css/styles.css";</style>
	<script type="text/javascript" src="swfobject.js"></script>
</head>
<body class="font-medium">
	<div id="main-wrapper">
		<div id="topbar"></div>
		<div id="main-menu">
			<table cellspacing="0" cellpadding="0" border="0" class="add-links"><tr>
				<td class="item"><img class="raquo" src="i/raquo.gif" alt="" height="7" width="4" /><a href="/ymmarra/index.php?moduli=sanakirja">Sanakirja</a></td>
				<td class="item"><img class="raquo" src="i/raquo.gif" alt="" height="7" width="4" /><a href="/ymmarra/index.php?moduli=verbit">Verbiluettelo</a></td>
				<td class="item"><img class="raquo" src="i/raquo.gif" alt="" height="7" width="4" /><a href="/ymmarra/index.php?moduli=kielioppi">Kielioppi</a></td>
			</tr></table>
			<table cellspacing="0" cellpadding="0" border="0"><tr>
				<td class="item"><img class="raquo" src="i/raquo.gif" alt="" height="7" width="4" /><a href="/ymmarra/index.php">Etusivu</a></td>
				<td class="item"><img class="raquo" src="i/raquo.gif" alt="" height="7" width="4" /><a href="/ymmarra/index.php?moduli=tekstit">Lukutekstit</a></td>
			</tr></table>
		</div>
		<div id="content">
			<table cellspacing="0" cellpadding="0" border="0" id="content-wrapper"><tr>
				<td>
					<div id="left-menu">
												<div class="header-verb"><span>Verbit</span></div>
						<div class="menu">
								<div class="init"><a href="/ymmarra/index.php?moduli=verbit&kirjain=a">A</a></div>
								<div class="init"><a href="/ymmarra/index.php?moduli=verbit&kirjain=e">E</a></div>
								<div class="init"><a href="/ymmarra/index.php?moduli=verbit&kirjain=h">H</a></div>
								<div class="init"><a href="/ymmarra/index.php?moduli=verbit&kirjain=i">I</a></div>
								<div class="init"><a href="/ymmarra/index.php?moduli=verbit&kirjain=j">J</a></div>
								<div class="init"><a href="/ymmarra/index.php?moduli=verbit&kirjain=k">K</a></div>
								<div class="init"><a href="/ymmarra/index.php?moduli=verbit&kirjain=l">L</a></div>
								<div class="init"><a href="/ymmarra/index.php?moduli=verbit&kirjain=m">M</a></div>
								<div class="init"><a href="/ymmarra/index.php?moduli=verbit&kirjain=n">N</a></div>
								<div class="init"><a href="/ymmarra/index.php?moduli=verbit&kirjain=o">O</a></div>
								<div class="init"><a href="/ymmarra/index.php?moduli=verbit&kirjain=p">P</a></div>
								<div class="init"><a href="/ymmarra/index.php?moduli=verbit&kirjain=r">R</a></div>
								<div class="init"><a href="/ymmarra/index.php?moduli=verbit&kirjain=s">S</a></div>
								<div class="init"><a href="/ymmarra/index.php?moduli=verbit&kirjain=t">T</a></div>
								<div class="init"><a href="/ymmarra/index.php?moduli=verbit&kirjain=u">U</a></div>
								<div class="init"><a href="/ymmarra/index.php?moduli=verbit&kirjain=v">V</a></div>
								<div class="init"><a href="/ymmarra/index.php?moduli=verbit&kirjain=y">Y</a></div>
								<div class="init"><a href="/ymmarra/index.php?moduli=verbit&kirjain=Ä">Ä</a></div>
						</div>					</div>
				</td>
				<td>
					<div id="main-content">
						<div id="path">
							<a href=".">Etusivu</a> &gt; <a href="/ymmarra/index.php?moduli=verbit&kirjain=N">N</a>						</div>
													<h1>NÄHDÄ</h1>
						<table cellspacing="0" cellpadding="0" border="0">
							<tr>
								<td colspan="2" style="padding-bottom:10px;"><strong>Aktiivin indikatiivi</strong></td>
							</tr>
							<tr>
								<td><pre>PREESENS                   
minä      näen             
sinä      näet             
hän       näkee            
me        näemme           
te        näette           
he        näkevät          

PASSIIVI
          nähdään          
 
IMPERFEKTI                 
         näin              
         näit              
         näki              
         näimme            
         näitte            
         näkivät           

PASSIIVI
         nähtiin           

PERFEKTI
olen     nähnyt            
olet     nähnyt            
on       nähnyt            
olemme   nähneet           
olette   nähneet           
ovat     nähneet           

PASSIIVI
on       nähty             

PLUSKVAMPERFEKTI
olin     nähnyt            
olit     nähnyt            
oli      nähnyt            
olimme   nähneet           
olitte   nähneet           
olivat   nähneet           

PASSIIVI
oli      nähty             
</pre></td>
								<td>&nbsp;&nbsp;&nbsp;</td>
								<td><pre>    KIELTOMUOTO
   en           näe
   et           näe
   ei           näe
   emme         näe
   ette         näe
   eivät        näe


   ei           nähdä

   
   en           nähnyt
   et           nähnyt
   ei           nähnyt
   emme         nähneet
   ette         nähneet
   eivät        nähneet


   ei           nähty


    en      ole nähnyt
    et      ole nähnyt
    ei      ole nähnyt
    emme    ole nähneet
    ette    ole nähneet
    eivät   ole nähneet


    ei      ole nähty


    en    ollut  nähnyt
    et    ollut  nähnyt
    ei    ollut  nähnyt
    emme  olleet nähneet
    ette  olleet nähneet
    eivät olleet nähneet


    ei    ollut  nähty
</pre></td>
							</tr>
						</table>
						<table cellspacing="0" cellpadding="0" border="0">
							<tr>
								<td colspan="2" style="padding-bottom:10px;"><strong>Aktiivin konditionaali</strong></td>
							</tr>
							<tr>
								<td><pre>PREESENS
minä     näkisin           
sinä     näkisit           
hän      näkisi            
me       näkisimme         
te       näkisitte         
he       näkisivät         

PASSIIVI
         nähtäisiin        

PERFEKTI
olisin   nähnyt            
olisit   nähnyt            
olisi    nähnyt            
olisimme nähneet           
olisitte nähneet           
olisivat nähneet           

PASSIIVI
olisi    nähty             
</pre></td>
								<td>&nbsp;&nbsp;&nbsp;</td>
								<td><pre> 
    en          näkisi
    et          näkisi
    ei          näkisi
    emme        näkisi
    ette        näkisi
    eivät       näkisi


    ei          nähtäisi


    en olisi    nähnyt
    et olisi    nähnyt
    ei olisi    nähnyt
    emme olisi  nähneet
    ette olisi  nähneet
    eivät olisi nähneet


    ei olisi    nähty
</pre></td>
							</tr>
						</table>
						<table cellspacing="0" cellpadding="0" border="0">
							<tr>
								<td colspan="2" style="padding-bottom:10px;"><strong>Aktiivin potentiaali</strong></td>
							</tr>
							<tr>
								<td><pre>PREESENS
minä     nähnen            
sinä     nähnet            
hän      nähnee            
me       nähnemme          
te       nähnette          
he       nähnevät          

PASSIIVI
         nähtäneen         

PERFEKTI
lienen   nähnyt            
lienet   nähnyt            
lienee   nähnyt            
lienemme nähneet           
lienette nähneet           
lienevät nähneet           

PASSIIVI
lienee   nähty             
</pre></td>
								<td>&nbsp;&nbsp;&nbsp;</td>
								<td><pre> 
    en          nähne
    et          nähne
    ei          nähne
    emme        nähne
    ette        nähne
    eivät       nähne


    ei          nähtäne


    en    liene nähnyt
    et    liene nähnyt
    ei    liene nähnyt
    emme  liene nähneet
    ette  liene nähneet
    eivät liene nähneet


    ei    liene nähty
</pre></td>
							</tr>
						</table>
						<table cellspacing="0" cellpadding="0" border="0">
							<tr>
								<td colspan="2" style="padding-bottom:10px;"><strong>Aktiivin imperatiivi</strong></td>
							</tr>
							<tr>
								<td><pre>PREESENS

(sinä)   näe               
(hän)    nähköön           
(me)     nähkäämme         
(te)     nähkää            
(he)     nähkööt           

PASSIIVI
         nähtäköön         

PERFEKTI

ole      nähnyt            
olkoon   nähnyt            
olkaamme nähneet           
olkaa    nähneet           
olkoot   nähneet           

PASSIIVI

olkoon   nähty             
</pre></td>
								<td>&nbsp;&nbsp;&nbsp;</td>
								<td><pre> 

    älä         näe
    älköön      nähkö
    älkäämme    nähkö
    älkää       nähkö
    älkööt      nähkö


    älköön      nähtäkö



    älä ole       nähnyt
    älköön olko   nähnyt
    älkäämme olko nähneet
    älkää olko    nähneet
    älkööt olko   nähneet



    älköön olko   nähty
</pre></td>
							</tr>
						</table>
						<table cellspacing="0" cellpadding="0" border="0">
							<tr>
								<td colspan="2" style="padding-bottom:10px;"><strong>Verbin nominaalimuodot</strong></td>
							</tr>
							<tr>
								<td><pre>I INFINITIIVI              

Lyhyempi muoto:            
         nähdä             

Pitempi muoto:             
         nähdäkseni        
         nähdäksesi
         nähdäkseen
         nähdäksemme
         nähdäksenne
         nähdäkseen

III  INFINITIIVI           

inessiivi    näkemässä     
elatiivi     näkemästä     
illatiivi    näkemään      
adessiivi    näkemällä
abessiivi    näkemättä     
instruktiivi näkemän       
                           
Passiivi
instruktiivi nähtämän      
                           
                           
</pre></td>
								<td>&nbsp;&nbsp;&nbsp;</td>
								<td><pre> II INFINITIIVI

 inessiivi    nähdessä
 instruktiivi nähden

 Passiivi
 inessiivi    nähtäessä






   IV INFINITIIVI

   nominatiivi  näkeminen
   partitiivi   näkemistä
   

   I PARTISIIPPI
   aktiivi      näkevä
   passiivi     nähtävä

   II PARTISIIPPI
   aktiivi      nähnyt
   passiivi     nähty
</pre></td>
							</tr>
						</table>

					</div>
				</td>
			</tr></table>		</div>
		<div id="footer"><a href="http://www.oph.fi/"><img src="i/oph_logo_ymmarrasuomea.gif" width="157" height="35" alt="OPH" /></a></div>
	</div>
</body>
</html>
